【裁判字號】    97,抗,189
【裁判日期】    970331
【裁判案由】    本票裁定
【裁判全文】
臺灣臺北地方法院民事裁定               97年度抗字第189號
抗  告  人  喬騰機械工程股份有限公司
兼  法  定
代  理  人  丁○○
抗  告  人  丙○○○
            乙○○
            甲○○
            戊○○
上列抗告人因與相對人第一租賃股份有限公司間本票裁定事件，
對於民國97年1月18日本院簡易庭97年度票字第2292號裁定提起
抗告，本院裁定如下：
    主  文
抗告駁回。
抗告程序費用新台幣壹仟元由抗告人連帶負擔。
    理  由
一、按執票人向本票發票人行使追索權時，得聲請法院裁定後強
    制執行，票據法第123條定有明文。又本票執票人，依票據
    法第123條規定，聲請法院裁定許可對發票人強制執行，性
    質上係屬非訟事件，此項聲請之裁定及抗告法院之裁定，僅
    依非訟事件程序以審查強制執行許可與否，並無確定實體上
    法律關係存否之效力，如發票人就票據債務之存否有爭執時
    ，應由發票人另提起確認之訴，以資解決，最高法院57年台
    抗字第76號著有判例可資參照。
二、本件相對人第一租賃股份有限公司主張：伊執有抗告人於民
    國96年2月14日簽發之本票1紙，內載金額新台幣（下同）
    26,375,000元，付款地在聲請人公司事務所，免除作成拒絕
    證書，到期日為97年1月15日，詎於到期日提示僅獲支付部
    分，尚有1,400萬元未獲付款，為此依票據法第123條規定聲
    請裁定就上開金額及自提示日起算按年息20％計算之法定利
    息許可強制執行等情，已據其提出本票1紙為證，原裁定予
    以准許，形式上審查即無不合。
三、抗告意旨略以：抗告人已就系爭本票債務與相對人另行協議
    清償日期，並分別交付相對人發票日為97年1月30日、97年
    3月10日及97年4月15日，金額分別為14萬9000元、49萬7110
    元、215萬3890元，前二張受款人為喬騰機械工程公司、後
    一張受款人為第一租賃股份有限公司之支票共3紙，是相對
    人請求所執本票在1400萬元內予以強制執行並不合法爰請求
    廢棄原裁定等語。經查，抗告人所稱之上開事實均屬實體法
    上之爭執，抗告人應依訴訟程序另謀解決，非本件非訟程序
    所得加以審究。從而抗告人指摘原裁定不當，求予廢棄，為
    無理由，應予駁回。
四、據上論結，本件抗告為無理由。依非訟事件法第46條、第21
    條第2項、第24條第1項，民事訴訟法第495條之1第1項、第4
    49條第1項、第85條第2項，裁定如主文。
中    華    民    國    97    年    3    月    31    日
                民事第一庭  審判長法  官  李昆曄
                                  法  官  洪文慧
                                  法  官  朱漢寶
以上正本係照原本作成。
如不服本裁定，僅得於收受本裁定正本送達後10日內，以適用法
規顯有錯誤為理由，向本院提出再抗告狀，（須附繕本一份及繳
納再抗告裁判費新台幣1,000元），經本院許可後始可再抗告。
中    華    民    國    97    年    3    月    31    日
                                  書記官  陳彥樺


司法院資訊處製作；財團法人民間司法改革基金會備份。
